臺灣桃園地方法院刑事判決　　　　　　　95年度訴字第2810號
公　訴　人　臺灣桃園地方法院檢察署檢察官
被　　　告　甲○○
上列被告因違反毒品危害防制條例案件，經檢察官提起公訴（95
年度毒偵字第5286號），被告於本院準備程序進行中，就被訴事
實為有罪之陳述，經本院告知簡式審判程序意旨，並聽取公訴人
及被告之意見後，本院合議庭裁定依簡式審判程序審理，判決如
下：
    主  文
甲○○施用第一級毒品，累犯，處有期徒刑拾月；又施用第二級
毒品，累犯，處有期徒刑陸月。扣案第二級毒品安非他命拾包（
合計驗餘含包裝袋重參點柒貳參公克）沒收銷燬之，扣案吸食器
壹組沒收。應執行有期徒刑壹年貳月，扣案第二級毒品甲基安非
他命拾包（合計驗餘含包裝袋重參點柒貳參公克）沒收銷燬之，
扣案吸食器壹組沒收。
    事  實
一、甲○○前於民國（下同）90年間，因施用毒品案件，經本院
    以90年度毒偵字第1067號裁定送觀察、勒戒，因認無繼續施
    用毒品傾向，於90年9 月14日執行完畢釋放，並經臺灣桃園
    地方法院檢察署檢察官以90年毒偵字第444 號為不起訴處分
    確定。又於91年間再犯施用第二級毒品案件，經本院裁定送
    觀察、勒戒後，認有繼續施用毒品傾向，除由本院以91年毒
    聲字第3381號裁定令入戒治處所施以強制戒治外，並經本院
    以92年桃簡字第619 號判決有期徒刑4 月確定，嗣因強制戒
    治已屆滿3 月，其成效經評定為合格，無繼續戒治之必要，
    經本院以92年毒聲字第1560號裁定停止戒治，所有餘戒治期
    間，付保護管束。甲○○復於上開保護管束期間，有繼續施
    用第一級毒品之行為，除經本院以92年毒聲字第2306號裁定
    撤銷停止戒治，並經本院以93年桃簡字第20號判決有期徒刑
    6 月確定，甲○○上開所犯施用第一級毒品及第二級毒品案
    件，再經本院裁定應執行有期徒刑9 月，於93年10月8 日執
    行完畢，而上開強制戒治部分則因毒品危害防制條例修正施
    行，於93年1 月9 日釋放。再於92年10月至同年12月間又施
    用第二級毒品，經本院以93年桃簡字第222 號判決有期徒刑
    6 月確定，於94年5 月18日執行完畢。猶不知悔改，於前揭
    強制戒治執行完畢釋放後5 年內，復基於施用第一級毒品海
    洛因之犯意，於95年10月8 日為警採尿時回溯26小時內某時
    （不含查獲至採尿時之時間），在臺灣地區某處，施用第一
    級毒品海洛因1 次；另基於施用第二級毒品甲基安非他命之
    犯意，於95年10月8 日上午8 時許，在桃園縣八德市○○路
    ○段802 巷42號居處，施用第二級毒品甲基安非他命1 次。
    嗣於95年10月8 日中午12時50分許，為警在桃園縣八德市○
    ○路758 號前查獲，並扣得供其施用所持有之第二級毒品甲
    基安非他命10包（合計驗餘含包裝袋重3.723 公克），及供
    其施用毒品所用之吸食器1 組（非專供）。
二、案經桃園縣政府警察局八德分局報請臺灣桃園地方法院檢察
    署檢察官偵查起訴。
    理  由
一、被告甲○○所犯係死刑、無期徒刑、最輕本刑為3 年以上有
    期徒刑以外之罪，被告於準備程序中就被訴事實為有罪之陳
    述，經法官告知簡式審判程序之旨，並聽取公訴人、被告之
    意見後，合議庭認為適宜，依刑事訴訟法第273 條之1 第1
    項規定，裁定由受命法院獨任進行簡式審判程序，先此敘明
    。
二、訊據被告甲○○對於上揭施用第一級毒品海洛因及施用第二
    級毒品甲基安非他之犯行均坦承不諱。而被告於95年10月8
    日為警採集之尿液，經送驗結果，呈現鴉片類及安非他命類
    陽性反應，此有「被採尿人姓名編號對照表」、臺灣檢驗科
    技股份有限公司出具之「濫用藥物尿液檢驗報告」各1 紙在
    卷可按（偵查卷第38、39頁）。再被告為警查獲時所扣得之
    結品10包，經送驗結果，檢出甲基安非他命成分，此有行政
    院衛生署管制藥品管理局鑑定書1 紙在卷可憑（偵查卷第44
    頁），並有扣案吸食器1 組可資佐證，足認被告之自白與事
    實相符，堪信其確有施用第一級毒品海洛因及第二級毒品甲
    基安非他命之犯行。再被告甲○○前於90年間，因施用毒品
    案件，經本院以90年度毒偵字第1067號裁定送觀察、勒戒，
    因認無繼續施用毒品傾向，於90年9 月14日執行完畢釋放，
    並經臺灣桃園地方法院檢察署檢察官以90年毒偵字第444 號
    為不起訴處分確定；又於91年間再犯施用第二級毒品案件，
    經本院裁定送觀察、勒戒後，認有繼續施用毒品傾向，除由
    本院以91年毒聲字第3381號裁定令入戒治處所施以強制戒治
    外，並經本院以92年桃簡字第619 號判決有期徒刑4 月確定
    ，嗣因強制戒治已屆滿3 月，其成效經評定為合格，無繼續
    戒治之必要，經本院以92年毒聲字第1560號裁定停止戒治，
    所有餘戒治期間，付保護管束；甲○○復於上開保護管束期
    間，有繼續施用第一級毒品之行為，除經本院以92年毒聲字
    第2306號裁定撤銷停止戒治，並經本院以93年桃簡字第20號
    判決有期徒刑6 月確定，而上開強制戒治部分則因毒品危害
    防制條例修正施行，於93年1 月9 日釋放；再於92年10月至
    同年12月間又施用第二級毒品，經本院以93年桃簡字第222
    號判決有期徒刑6 月確定，於94年5 月18日執行完畢等情，
    亦有該裁定書、判決書、刑案資料查註紀錄表及臺灣高等法
    院前案紀錄表各1 份在卷可稽。被告於前揭強制戒治執行完
    畢後5 年內再犯本件施用毒品案件，事證明確，其犯行已經
    可以認定，應依法論罪科刑。
三、核被告所為，係犯毒品危害防制條例第10條第1 項、第2 項
    之施用第一級毒品及第二級毒品罪。其施用前後非法持有毒
    品海洛因、甲基安非他命之低度行為，應為施用毒品之高度
    行為所吸收，不另論罪。被告所犯上開二罪間，犯意各別，
    罪名有異，應予分論併罰。被告於91年間因施用第二級毒品
    案件，經本院以92年桃簡字第619 號判決有期徒刑4 月確定
    ，復於92年間因因施用第一級毒品案件，經本院以93年桃簡
    字第20號判決有期徒刑6 月確定，經本院裁定應執行有期徒
    刑9 月，於93年10月8 日執行完畢；再於92年10月至同年12
    月間又施用第二級毒品，經本院以93年桃簡字第222 號判決
    有期徒刑6 月確定，於94年5 月18日執行完畢，此有臺灣高
    等法院被告前案紀錄表在卷可按，於5 年以內再故意犯本件
    最重本刑為有期徒刑以上之罪，為累犯，應依刑法第47條第
    1 項之規定各加重其刑。爰審酌被告前因施用毒品經觀察勒
    戒、強制戒治執行完畢釋放後，仍無法斷絕施用毒品惡習，
    顯見其意志力薄弱，自有使其與社會上毒品來源隔離，使其
    能深自反省，斷絕與毒品接觸之必要，及被告犯罪後對於施
    用毒品之犯行，已經坦承，態度良好等一切情狀，分別量處
    如主文所示之刑，並定其應執行之刑。扣案第二級毒品甲基
    安非他命10包（合計驗餘含包裝袋重3.723 公克），係供被
    告施用所持有之毒品（該外包裝袋與內含之毒品均已無法完
    全析離乾淨），均應依毒品危害防制條例第18條第1 項前段
    之規定，諭知沒收銷燬之。扣案吸食器1 組係被告所供其施
    用甲基安非他命之用（非專供），業經被告於審理時陳述明
    確，爰依刑法第38條第1 項第2 款宣告沒收。
據上論斷，應依刑事訴訟法第273 條之1 第1 項、第299 條第1
項前段，毒品危害防制條例第10條第1 項、第2 項、第18條第1
項前段，刑法第11條、第47條第1 項、第51條第5 款、第38條第
1項第2 款，判決如主文。
本案經檢察官何嘉仁到庭執行職務。
中　　華　　民　　國　　96　　年　　1 　　月　　31　　日
                  刑事第七庭    法　官　劉為丕
上正本證明與原本無異。
如不服本判決，應於判決送達後10日內向本院提出上訴狀（應附
繕本），上訴於臺灣高等法院。
                                書記官  顏美惠
中　　華　　民　　國　　96　　年　　2 　　月　　1 　　日
附錄本案論罪科刑法條：
毒品危害防制條例第10條
施用第一級毒品者，處 6 月以上 5 年以下有期徒刑。
施用第二級毒品者，處 3 年以下有期徒刑。
